臺灣高等法院臺中分院民事裁定　　　　　100年度抗字第215號
抗　告　人　曾永霖即橄欖樹咖啡.
相　對　人　李青峻
上列當事人間假扣押事件，抗告人對於中華民國100年3月15日臺
灣彰化地方法院100年度全字第7號裁定提起抗告，本院裁定如下
：
    主    文
抗告駁回。
抗告程序費用由抗告人負擔。
    理    由
一、抗告意旨略以：相對人主張橄欖樹咖啡簡餐係由抗告人經營
    ，並非事實。相對人提出之「橄欖樹咖啡簡餐」名片上之「
    「曾永霖」3字，係相對人自行書寫在名片上，並無法由該
    名片推認抗告人係橄欖樹咖啡簡餐之代表人，且依財政部臺
    灣省中區國稅局北斗稽徵所出具之營業稅稅籍證明書所載，
    該商號之負責人係徐名君，確非抗告人。相對人對抗告人聲
    請本件假扣押，實有錯誤。又相對人聲請本件假扣押並未就
    假扣押之原因為釋明，其聲請於法不符，爰提出抗告，請廢
    棄原裁定，駁回相對人之假扣押聲請等語。
二、按債權人就金錢請求或得易為金錢請求之請求，欲保全強制
    執行者，得聲請假扣押。假扣押非有日後不能強制執行或甚
    難執行之虞者，不得為之。請求及假扣押之原因應釋明之。
    前項釋明如有不足，而債權人陳明願供擔保或法院認為適當
    者，法院得定相當之擔保，命供擔保後為假扣押，為民事訴
    訟法第522條第1項、第523條第1項及第526條第1項、第2項
    所明定。查本件相對人以其於民國99年9月11日在抗告人所
    經營之橄欖樹咖啡簡餐用餐，遭其員工不慎推倒火鍋致嚴重
    燒燙傷，而受有損害，抗告人對相對人應負侵權行為損害賠
    償責任，因抗告人正將財產搬移隱匿，致日後有不能強制執
    行或甚難執行之虞，聲請准供擔保，就抗告人之財產在新臺
    幣（下同）801,360元之範圍內予假扣押等語，業據提出起
    訴狀、名片、醫療費用收據、統一發票、診斷證明書等件為
    證。相對人在本院復答辯：相對人受傷後，抗告人曾出面自
    稱係該商號之負責人，抗告人事後提出之營業稅稅籍證明書
    之資料最後異動日期為100年1月31日，則抗告人是否於相對
    人起訴後始變更該商號之負責人，或自始借用徐名君名義登
    記為負責人，且徐名君係抗告人之妻，兩人實質上係共同經
    營等語。經查，相對人主張其對抗告人有侵權行為損害賠償
    請求權之請求及假扣押原因，業經提出上開證據以為釋明。
    抗告人雖抗辯其非該商號負責人，且相對人提出之「橄欖樹
    咖啡簡餐」名片上之「「曾永霖」3字，係相對人自行書寫
    在名片上，又該商號依營業稅稅籍證明書所載負責人係徐名
    君，非抗告人云云。惟查抗告人所辯上情，係屬抗告人實質
    上是否該商號負責人，應否負本件侵權責任之實體事項，乃
    應待本案認定之問題，其據以對原裁定聲明不服，不能認為
    有理由。本件堪認相對人已為釋明，惟其釋明尚有不足，相
    對人並陳明願供擔保以補釋明之不足，則原裁定命供擔保准
    為假扣押，並無不當。抗告意旨，仍執前詞，指摘原裁定不
    當，聲明廢棄，為無理由。
據上論結，本件抗告為無理由，依民事訴訟法第495條之1第1項
、第449條第1項、第95條、第78條，裁定如主文。
中    華    民    國   100    年    6     月    30    日
                民事第七庭    審判長法  官  饒鴻鵬
                                    法  官  李平勳
                                    法  官  張瑞蘭
以上正本係照原本作成。
本件不得再抗告。
                                    書記官  康孝慈
中    華    民    國   100    年    7     月    1     日
                                                      Ｓ